臺灣高等法院刑事裁定
110年度聲字第2480號
聲  請  人  臺灣高等檢察署檢察官
受  刑  人  張陳維



上列聲請人因受刑人數罪併罰有二裁判以上，聲請定其應執行之
刑（聲請案號：臺灣高等檢察署110年度執聲字第868號），本院
裁定如下：
    主  文
張陳維犯如附表所示各罪所處之刑，有期徒刑部分，應執行捌年
。
    理  由
一、聲請意旨略以：受刑人張陳維因違反槍砲彈藥刀械管制條例
    等數罪，先後經判決確定如附表，其中附表編號1、4至6、1
    2至23等罪，係屬得易科罰金之罪，受刑人請求檢察官聲請
    定應執行刑，經核應依刑法第50條第1項第1款、同條第2項
    、第53條及第51條第5款之規定，定其應執行之刑，爰依刑
    事訴訟法第477條第1項之規定聲請裁定等語。
二、按數罪併罰有二裁判以上者，應依刑法第51條之規定定其應
    執行之刑。又宣告多數有期徒刑者，於各刑中之最長期以上
    ，各刑合併之刑期以下，定其刑期，刑法第53條、第51條第
    5款亦有明文。又法律上屬於自由裁量之事項，有其外部性
    界限及內部性界限，並非概無拘束。依據法律之具體規定，
    法院應在其範圍選擇為適當之裁判者，為外部性界限；而法
    院為裁判時，應考量法律之目的，及法律秩序之理念所在者
    ，為內部性界限。法院為裁判時，二者均不得有所踰越。在
    數罪併罰，有二裁判以上，定其應執行之刑時，固屬於法院
    自由裁量之事項，然仍應受前揭外部性界限及內部性界限之
    拘束（最高法院94年度台非字第233號判決意旨參照）。又
    數罪併罰中之一罪，依刑法規定得易科罰金，若因與不得易
    科之他罪併合處罰結果而不得易科罰金時，原可易科部分所
    處之刑，自亦無庸為易科折算標準之記載（司法院釋字第14
    4號解釋要旨參照）。
三、查受刑人因犯如附表所示之案件，先後經臺灣新竹地方法院
    及本院判處如附表所示之刑，均經確定在案（其中附表編號
    7至23部分，經本院以109年度上易字第1565號判決，認其上
    訴不合法律上程式，駁回上訴確定），且本件聲請定應執行
    刑之犯罪事實最後判決法院為本院，有臺灣新竹地方法院10
    8年度交訴字第60號、109年度竹北原簡字第7號、108年度原
    易字第43、46號、108年度易字第931、984號、109年度原易
    字第14號判決、本院108年度交上訴字第201號、109年度上
    易字第1565號、109年度上訴字第3419號判決及本院被告前
    案紀錄表各1份在卷可稽。其中受刑人所犯附表編號1、4至6
    、12至23所示之罪宣告刑得易科罰金，附表編號2、3、7至1
    1、24所示之罪宣告刑則不得易科罰金，合於刑法第50條第1
    項但書之情形，依刑法第50條第2項規定，須經受刑人請求
    檢察官聲請定其應執行之刑，始得依第51條規定定之。茲受
    刑人請求檢察官聲請就附表所示各罪合併定其應執行之刑，
    有臺灣新竹地方檢察署受刑人定執行刑或易科罰金意願回覆
    表1份在卷足憑（見本院卷第17頁），檢察官據此聲請定其
    應執行之刑，本院審核認其聲請為正當暨其犯罪之情節及行
    為次數，對於受刑人所犯數罪為整體非難評價，裁定定其應
    執行之刑如主文所示。
四、據上論斷，應依刑事訴訟法第477條第1項，刑法第50條第1
    項第1款、第2項、第53條、第51條第5款，裁定如主文。
中　　華　　民　　國　　110 　年　　6 　　月　　23　　日
                  刑事第四庭    審判長法　官  陳筱珮
                                      法　官  羅郁婷
                                      法　官  林怡秀
以上正本證明與原本無異。
如不服本裁定，應於收受送達後五日內向本院提出抗告狀。
                                      書記官  陳語嫣
中　　華　　民　　國　　110 　年　　6 　　月　　24　　日
附表：受刑人張陳維定應執行刑案件一覽表
編號  1 2 3 罪名  竊盜 非駕駛業務過失致死 肇事逃逸 宣告刑  有期徒刑4月 有期徒刑1年2月 有期徒刑1年10月 犯罪日期  108年3月22日 108年4月5日 108年4月5日 偵查（自訴）機關年度案號  臺灣新竹地方檢察署108年度偵字第4023號 同左 同左  最後 事實審 法院 臺灣新竹地方法院 臺灣高等法院 同左  案號 108年度交訴字第60號 108年度交上訴字第201號 同左  判決 日期 108年9月20日 109年2月27日 同左 確定 判決 法院 臺灣新竹地方法院 臺灣高等法院 同左  案號 108年度交訴字第60號 108年度交上訴字第201號 同左  確定 日期 108年10月28日（聲請書附表誤載為108年10月27日） 109年2月27日 109年4月6日 備註  臺灣新竹地方檢察署109年度執字第1793號 ⒈臺灣新竹地方檢察署109年度執字第1792號。 ⒉編號2、3所示之罪應執行有期徒刑2年8月。  

編號  4 5 6 罪名  竊盜 竊盜 竊盜 宣告刑  有期徒刑3月 有期徒刑3月 有期徒刑2月 犯罪日期  107年11月23日 108年（聲請書附表誤載107年）3月24日 108年3月23日 偵查（自訴）機關年度案號  臺灣新竹地方檢察署108年度偵字第12754、12851號（聲請書附表漏載12851號） 同左 同左  最後 事實審 法院 臺灣新竹地方法院 同左 同左  案號 109年度竹北原簡字第7號 同左 同左  判決 日期 109年4月7日 同左 同左 確定 判決 法院 臺灣新竹地方法院 同左 同左  案號 109年度竹北原簡字第7號 同左 同左  確定 日期 109年5月8日 同左 同左 備註  ⒈臺灣新竹地方檢察署109年度執字第2922號。 ⒉編號4至6所示之罪應執行有期徒刑7月。   

編號  7 8 9 罪名  攜帶凶器竊盜 攜帶凶器竊盜 攜帶凶器竊盜 宣告刑  有期徒刑7月 有期徒刑7月 有期徒刑7月 犯罪日期  107年11月16日 108年3月20日 107年11月5日 偵查（自訴）機關年度案號  臺灣新竹地方檢察署107年度偵字第11886號（聲請書附表漏載108年度偵字第1536、2152、3530、5895、6633、6636、6919、7643號及追加起訴案號：108年度偵字第1040、7435、7920、8328、8977、13028號）   最 後 事實審 法院 臺灣新竹地方法院（聲請書誤載為臺灣高等法院）    案號 108年度原易字第43、46號、108年度易字第931、984號、109年度原易字第14號（聲請書誤載為109年度上易字第1565號）    判決 日期 109年5月27日（聲請書誤載為109年8月25日）   確定 判決 法院 臺灣高等法院    案號 109年度上易字第1565號    確定 日期 109年8月25日   備註  ⒈臺灣新竹地方檢察署109年度執字第4861號。 ⒉編號7至11所示之罪應執行有期徒刑1年8月。   

編號  10 11 12 罪名  攜帶凶器竊盜 結夥三人以上竊盜 贓物 宣告刑  有期徒刑7月 有期徒刑7月 有期徒刑4月 犯罪日期  107年9月13日 107年10月19日 107年11月10日 偵查（自訴）機關年度案號  臺灣新竹地方檢察署107年度偵字第11886號（聲請書附表漏載108年度偵字第1536、2152、3530、5895、6633、6636、6919、7643號及追加起訴案號：108年度偵字第1040、7435、7920、8328、8977、13028號）    最後 事實審 法院 臺灣新竹地方法院（聲請書誤載為臺灣高等法院）    案號 108年度原易字第43、46號、108年度易字第931、984號、109年度原易字第14號（聲請書誤載為109年度上易字第1565號）    判決 日期 109年5月27日（聲請書誤載為109年8月25日）   確定 判決 法院 臺灣高等法院    案號 109年度上易字第1565號    確定 日期 109年8月25日   備註  ⒈臺灣新竹地方檢察署109年度執字第4861號。 ⒉編號7至11所示之罪應執行有期徒刑1年8月。  ⒈臺灣新竹地方檢察署109年度執字第4862號。 ⒉編號12至23所示之罪應執行有期徒刑1年10月。 

編號  13 14 15 罪名  竊盜 竊盜 竊盜 宣告刑  有期徒刑4月 有期徒刑4月 有期徒刑4月 犯罪日期  107年6月21日 107年9月27日 107年10月12日 偵查（自訴）機關年度案號  臺灣新竹地方檢察署107年度偵字第11886號（聲請書附表漏載108年度偵字第1536、2152、3530、5895、6633、6636、6919、7643號及追加起訴案號：108年度偵字第1040、7435、7920、8328、8977、13028號）    最後 事實審 法院 臺灣新竹地方法院（聲請書誤載為臺灣高等法院）    案號 108年度原易字第43、46號、108年度易字第931、984號、109年度原易字第14號（聲請書誤載為109年度上易字第1565號）    判決 日期 109年5月27日（聲請書誤載為109年8月25日）   確定 判決 法院 臺灣高等法院    案號 109年度上易字第1565號    確定 日期 109年8月25日   備註  ⒈臺灣新竹地方檢察署109年度執字第4862號。 ⒉編號12至23所示之罪應執行有期徒刑1年10月。   

編號  16 17 18 罪名  竊盜 竊盜 竊盜 宣告刑  有期徒刑4月 有期徒刑4月 有期徒刑4月 犯罪日期  107年10月25日 107年11月18日 108年3月7日 偵查（自訴）機關年度案號  臺灣新竹地方檢察署107年度偵字第11886號（聲請書附表漏載108年度偵字第1536、2152、3530、5895、6633、6636、6919、7643號及追加起訴案號：108年度偵字第1040、7435、7920、8328、8977、13028號）    最後 事實審 法院 臺灣新竹地方法院（聲請書誤載為臺灣高等法院）    案號 108年度原易字第43、46號、108年度易字第931、984號、109年度原易字第14號（聲請書誤載為109年度上易字第1565號）    判決 日期 109年5月27日（聲請書誤載為109年8月25日）   確定 判決 法院 臺灣高等法院    案號 109年度上易字第1565號    確定 日期 109年8月25日   備註  ⒈臺灣新竹地方檢察署109年度執字第4862號。 ⒉編號12至23所示之罪應執行有期徒刑1年10月。   

編號  19 20 21 罪名  竊盜 竊盜 竊盜 宣告刑  有期徒刑4月 有期徒刑4月 有期徒刑4月 犯罪日期  108年3月12日 107年11月7日 108年3月21日 偵查（自訴）機關年度案號  臺灣新竹地方檢察署107年度偵字第11886號（聲請書附表漏載108年度偵字第1536、2152、3530、5895、6633、6636、6919、7643號及追加起訴案號：108年度偵字第1040、7435、7920、8328、8977、13028號）    最後 事實審 法院 臺灣新竹地方法院（聲請書誤載為臺灣高等法院）    案號 108年度原易字第43、46號、108年度易字第931、984號、109年度原易字第14號（聲請書誤載為109年度上易字第1565號）    判決 日期 109年5月27日（聲請書誤載為109年8月25日）   確定 判決 法院 臺灣高等法院    案號 109年度上易字第1565號    確定 日期 109年8月25日   備註  ⒈臺灣新竹地方檢察署109年度執字第4862號。 ⒉編號12至23所示之罪應執行有期徒刑1年10月。   

編號  22 23 24 罪名  竊盜 竊盜 槍砲彈藥刀械管制條例 宣告刑  有期徒刑6月 有期徒刑3月 有期徒刑1年10月，併科新臺幣80,000元 犯罪日期  107年10月25日 107年10月31日 108年1月28日至2月5日 偵查（自訴）機關年度案號  臺灣新竹地方檢察署107年度偵字第11886號（聲請書附表漏載108年度偵字第1536、2152、3530、5895、6633、6636、6919、7643號及追加起訴案號：108年度偵字第1040、7435、7920、8328、8977、13028號）  臺灣新竹地方檢察署108年度偵字第6806號  最後 事實審 法院 臺灣新竹地方法院（聲請書誤載為臺灣高等法院）  臺灣高等法院  案號 108年度原易字第43、46號、108年度易字第931、984號、109年度原易字第14號（聲請書誤載為109年度上易字第1565號）  109年度上訴字第3419號  判決 日期 109年5月27日（聲請書誤載為109年8月25日）  109年11月25日 確定 判決 法院 臺灣高等法院  臺灣高等法院  案號 109年度上易字第1565號  109年度上訴字第3419號  確定 日期 109年8月25日  109年12月21日 備註  ⒈臺灣新竹地方檢察署109年度執字第4862號。 ⒉編號12至23所示之罪應執行有期徒刑1年10月。  臺灣新竹地方檢察署110年度執字第245號